# 疑难问题求助陈老师!

提问人：我爱会计人 时间：2011-03-17 21:38:58
某园区，动迁了一个村开发了一个园区，园区内的部分土地进行七通一平后卖给了A、B、C等几家客户（钱尚未全部收到），部分土地自建了一些仓库（已出租），尚未办出产证，给村民造了动迁房也未办妥产证（已入住），动迁房还有部分剩余。所有土地开发工程、自建仓库工程、自建动迁房工程均未办理竣工结算。 问题： 1 、由于动迁房尚未办产证，且办产证费用目前无法知道，则，出售的土地如何结转成本？ 2 、同样由于动迁房办产证费用不详，自建仓库的土地成本不全，且自建仓库办产证费用也不知道，如何转固？ 3 、自建动迁房如何进行会计处理？

回答人：chenyiwei
你的问题更多地是审计取证问题，即如何对已发生和将发生的成本作出可靠的估计。鉴于“相关的已发生或将发生的成本能够可靠地计量”是确认收入的一项基本条件，同时资产的确认和计量也是以“该资产的成本可以可靠地计量”作为一项基本前提，因此建议要求客户根据现有的信息尽可能地对需发生的支出和开发成本作出估计，如果无法估计的，则不能结转收入和成本，并需要考虑是否应就审计范围受到限制发表非无保留审计意见。

回答人：chenyiwei
回复 藤椅 我爱会计人 的帖子应该基本上是合理的。关键是对于暂估项目要取得足够的支持性证据，以实现CPA的自我保护。